【裁判字號】    99,易,210
【裁判日期】    990811
【裁判案由】    竊盜
【裁判全文】
臺灣臺東地方法院刑事判決              99年度易字第210 號
公  訴  人  臺灣臺東地方法院檢察署檢察官
被      告  丙○○
上列被告因竊盜案件，經檢察官提起公訴（99年度偵字第214 號
），被告於準備程序中為有罪之陳述，本院合議庭裁定由受命法
官獨任以簡式審判程序進行審理，判決如下：
    主  文
丙○○犯刑法第三百二十一條第一項第二款之竊盜罪，累犯，處
有期徒刑肆月，如易科罰金，以新臺幣壹仟元折算壹日；未扣案
之竹竿壹支沒收之。
    犯罪事實
一、丙○○前因公共危險案件，經本院以96年度東交簡字第346
    號判決判處有期徒刑5 月確定，甫於民國97年6 月17日縮刑
    期滿執行完畢。詎其仍不知悔改，竟因愛慕臺東縣關山鎮電
    光國小女教師，即意圖為自己不法之所有，於98年12月14日
    20時許，進入臺東縣關山鎮○○路93號電光國小，並在該學
    校教師宿舍外通道，以竹竿伸進浴室窗戶勾出之方式，竊取
    該校教師乙○○之女用內褲1 件，得逞後即攜回家中作為紀
    念。嗣經乙○○報警並提供可疑人士名單，員警隨依上開名
    單訪查丙○○時，丙○○自動坦承上情，並交付上開內褲，
    而願接受裁判，始查悉上情。
二、案經丙○○自首暨乙○○訴由臺東縣警察局關山分局報告臺
    灣臺東地方法院檢察署檢察官偵查起訴。
    理  由
壹、程序事項
    本件被告丙○○所犯者非為死刑、無期徒刑、最輕本刑為3
    年以上有期徒刑之罪或高等法院管轄第一審案件，其於準備
    程序進行中，先就被訴事實為有罪之陳述，經法官告知其簡
    式審判程序之旨，並聽取公訴人、被告之意見後，本院爰依
    刑事訴訟法第273 條之1 第1 項之規定，裁定由受命法官獨
    任以簡式審判程序進行審理。
貳、實體事項
一、上開犯罪事實業據被告丙○○坦承不諱，核與證人乙○○之
    證述相符，復有刑案現場測繪圖2 張、刑案現場照片17張在
    卷可稽，以及女用內褲1 件扣案可佐，足認被告之自白與事
    實相符，應可採信。本案事證明確，被告犯行堪可認定，應
    依法論科。
二、論罪科刑
（一）按刑法第321 條第1 項第2 款之毀越安全設備竊盜罪之「
      毀」、「越」，乃指毀壞、踰越或超越，毀與越不以兼有
      為限，若有其一即克當之，最高法院85年度台上字第4517
      號判決意旨可供參照。次按刑法第321 條第1 項第2 款將
      「門扇」、「牆垣」、「其他安全設備」並列，所謂「門
      扇」應專指門戶而言，即分隔住宅或建築物內外之出入口
      大門；而所謂「其他安全設備」，係指門扇、牆垣以外，
      依社會通常觀念足認為防盜之一切設備者，例如窗戶。是
      核被告丙○○所為，係犯刑法第321 條第1 項第2 款之踰
      越安全設備罪（最高法院42年台上字第359 號判例意旨參
      照）。
（二）被告前有如犯罪事實欄所載之論罪科刑執行情形，此有臺
      灣高等法院被告前案紀錄表1 份附卷可考，其於有期徒刑
      執行完畢後，5 年以內故意再犯本案有期徒刑以上之罪，
      為累犯，應依刑法第47條第1 項之規定加重其刑。又按刑
      法第62條自首規定所謂之發覺，固非以有偵查犯罪權之機
      關或人員確知其人犯罪無誤為必要，而於對其發生嫌疑時
      ，即得謂為已發覺；但此項對犯人之嫌疑，仍須有確切之
      根據得為合理之可疑者，始足當之，若單純主觀上之懷疑
      ，要不得謂已發生嫌疑，最高法院72年台上字第641 號判
      例可資參照。經查，本件被害人乙○○並未親見被告有竊
      盜行為，而係因被告前有多次騷擾行為，才向員警表示被
      告為可疑對象，員警亦是根據被害人之陳述才詢問被告，
      此觀被告及被害人之警詢筆錄自明，顯見員警並無確切之
      根據，而可合理懷疑被告涉犯本件竊盜罪嫌；被告既於員
      警詢問時即坦承犯行，並交出所竊物品，揆諸前揭判例意
      旨，堪認被告係於有偵查犯罪職權公務員未發覺犯罪前，
      自首本件竊盜犯行，而接受裁判，爰依刑法第62條前段之
      規定，減輕其刑。就前開刑之加重、減輕，並依刑法第71
      條第1 項之規定，先加後減之。
（三）爰審酌被告僅因愛慕他人，即竊取他人私密物品作為紀念
      ，法治觀念顯有偏差，又其在國小校園內從事本件犯行，
      對校園安全亦造成相當之危害；復慮及其智識程度不佳（
      中華民國殘障手冊1 份附卷可稽，上載被告有中度智能障
      礙）、竊取財物之價值不高、犯後即坦承犯行之態度；兼
      衡其犯罪之手段、被害人已取回被竊物品且表示願意原諒
      被告但應給予被告一定警惕之意見等一切情狀，量處如主
      文所示之刑，併諭知易科罰金之折算標準。
（四）未扣案之竹竿1 支，為被告所有，業據被告供承在卷，且
      為被告犯上開加重竊盜罪所用之物，復經本院認定如前，
      爰依刑法第38條第1 項第2 款之規定，宣告沒收之。
據上論斷，依刑事訴訟法第273 條之1 第1 項、第299 條第1 項
前段，刑法第321 條第1 項第2 款、第47條第1 項、第62條前段
、第38條第1 項第2 款，判決如主文。
本案經檢察官甲○○到庭執行職務。
中    華    民    國    99    年     8    月    11    日
                  刑事第一庭  法  官  李俊彬
以上正本證明與原本無異。
如不服本判決應於收受送達後10日內向本院提出上訴書狀，並應
敘述具體理由；其未敘述上訴理由者，應於上訴期間屆滿後20日
內向本院補提理由書（均須按他造當事人之人數附繕本）。「切
勿逕送上級法院」。告訴人或被害人對於本判決如有不服，請書
具不服之理由狀，請求檢察官上訴者，其上訴期間之計算係以檢
察官收受判決正本之日期為準。
                              書記官  陳昭穎
中    華    民    國    99    年    8     月    11    日
附錄本案論罪科刑法條
刑法第321 條
犯竊盜罪而有左列情形之一者，處六月以上、五年以下有期徒刑
：
一、於夜間侵入住宅或有人居住之建築物、船艦或隱匿其內而犯
    之者。
二、毀越門扇、牆垣或其他安全設備而犯之者。
三、攜帶兇器而犯之者。
四、結夥三人以上而犯之者。
五、乘火災、水災或其他災害之際而犯之者。
六、在車站或埠頭而犯之者。
前項之未遂犯罰之。

司法院資訊處製作；財團法人民間司法改革基金會備份。
